【裁判字號】    98,訴,1753
【裁判日期】    980731
【裁判案由】    毒品危害防制條例
【裁判全文】
臺灣板橋地方法院刑事判決              98年度訴字第1753號
公  訴  人  臺灣板橋地方法院檢察署檢察官
被      告  甲○○
                      樓
                    （另案於臺灣臺北監獄臺北分監執行中）
上列被告因違反毒品危害防制條例案件，經檢察官提起公訴（98
年度毒偵字第2511號），因被告於準備程序中就被訴事實為有罪
之陳述，經本院合議庭裁定由受命法官獨任進行簡式審判程序，
並判決如下：
    主  文
甲○○施用第一級毒品，處有期徒刑拾月。扣案之海洛因壹包（
驗餘淨重零點零肆玖肆公克），沒收並銷燬，扣案之上開海洛因
外包裝袋壹個，沒收之。
    事  實
一、甲○○前於民國97年間，因施用毒品案件，經臺灣士林地方
    法院以97年度毒聲字第75號裁定送觀察、勒戒後，認無繼續
    施用毒品之傾向，於97年6 月16日執行完畢出所，並經臺灣
    士林地方法院檢察署檢察官以97年度毒偵字第1324號、第13
    45號、97年度毒偵緝字第99號為不起訴處分確定，另因施用
    毒品案件，經本院以97年度訴字第4875號判處有期徒刑8 月
    確定。詎猶不知悛悔，復於觀察、勒戒執行完畢釋放後5 年
    內，復犯上開施用毒品案件後，基於同時施用第一級毒品海
    洛因及第二級毒品甲基安非他命之犯意，於98年3 月25日下
    午2 時許，在臺北市南港區某公園廁所內，以摻雜海洛因及
    甲基安非他命於針筒內施打之方式，同時施用海洛因及甲基
    安非他命1 次（起訴書誤載為分別基於施用第一級及第二級
    毒品之犯意，先於98年3 月25日2 時許，在臺北市南港區某
    公園廁所內，施用第一級毒品海洛因；另於98年3 月25日18
    時55分許為警採尿時起回溯前96小時內某時，在不詳地點，
    施用第二級毒品甲基安非他命）。嗣於同日下午6 時許，在
    臺北縣永和市○○街59巷與環河東路4 段路口為警查獲，並
    扣得海洛因1 包（淨重0.05公克，取樣0.0006公克鑑驗用罄
    ，剩餘0.0494公克），且採集其尿液送驗後，呈甲基安非他
    命及嗎啡陽性反應，始查悉上情。
二、案經臺北市政府警察局松山分局報告臺灣板橋地方法院檢察
    署檢察官偵查起訴。
    理  由
一、上揭同時施用第一級毒品海洛因、第二級毒品甲基安非他命
    之事實，業據被告甲○○於本院審理時坦承不諱，而被告為
    警查獲時採集之尿液，經送驗結果呈嗎啡及甲基安非他命陽
    性反應，此有臺灣尖端先進生技醫藥股份有限公司98年4 月
    10日濫用藥物檢驗報告（尿液檢體編號：037712號）、臺北
    市政府警察局偵辦毒品案件尿液檢體委驗單各1 份附卷可佐
    ，被告前開自白與事實相符，應堪採信。又被告前於97年間
    ，因施用毒品案件，經臺灣士林地方法院以97年度毒聲字第
    75號裁定送觀察、勒戒後，認無繼續施用毒品之傾向，於97
    年6 月16日執行完畢出所，並經臺灣士林地方法院檢察署檢
    察官以97年度毒偵緝字第99號為不起訴處分確定，另因施用
    毒品案件，經本院以97年度訴字第4875號判處有期徒刑8 月
    確定，有臺灣高等法院被告前案紀錄表乙份附卷可佐，其於
    觀察、勒戒後完畢釋放後5 年內，復犯上開施用毒品案件後
    ，再為本件施用毒品犯行，應可認定。本案事證明確，被告
    犯行洵堪認定，應予依法論科。
二、核被告甲○○所為，係犯毒品危害防制條例第10條第1 項之
    施用第一級毒品罪、同條第2 項之施用第二級毒品罪。被告
    施用前後持有海洛因、甲基安非他命之低度行為，應為施用
    海洛因、甲基安非他命之高度行為所吸收，不另論罪。被告
    以一施用毒品行為，同時觸犯上開2 罪，為想像競合，應從
    一重之施用第一級毒品罪論處，起訴書雖認被告係分別施用
    海洛因及甲基安非他命，而應數罪併罰，惟查，被告係將海
    洛因及甲基安非他命摻雜置入針筒內施打之方式，同時施用
    海洛因及甲基安非他命一情，業據被告於本院審理中供述明
    確，此外，復查無其他證據證明被告係分別涉犯上開犯行，
    故公訴人於本院審理中當庭更正認被告上開所犯為想像競合
    之裁判上一罪關係，本院自應依其更正而為審酌，附此敘明
    。另按被告犯應併合處罰之數罪，經法院分別判處有期徒刑
    確定，並依檢察官之聲請，以裁定定其數罪之應執行刑確定
    ，該數罪是否執行完畢，係以所定之刑是否全部執行完畢為
    斷，其在未裁定前已先執行之有期徒刑之罪，因嗣後合併他
    罪定應執行刑之結果，檢察官所換發之執行指揮書，係執行
    應執行刑，其前已執行之有期徒刑部分，僅應予扣除，不能
    認為已執行完畢，最高法院94年度臺非字第249 號判決可資
    參照。經查，被告前於97年間因竊盜案件，經本院以97年度
    簡字第4494號判決判處有期徒3 月確定，雖於98年1 月19日
    執行後出監，惟被告另因詐欺案件，經臺灣士林地方法院以
    97年度審易字第7 號判處有期徒刑4 月，經臺灣高等法院以
    97年度上易字第3118號駁回上訴而確定，復經臺灣高等法院
    以98年度聲字第888 號裁定上開2 罪應執行有期徒刑6 月確
    定，現尚未執行，有臺灣高等法院被告前案紀錄表1 份在卷
    可參，則被告上開案件之應執行刑既尚未執行完畢，揆諸前
    揭判決意旨，被告前開竊盜案件非屬執行完畢，故無累犯之
    適用，起訴書認本案應適用累犯規定，容有誤會，應予更正
    。爰審酌被告之犯罪紀錄、犯罪手段、生活狀況、國中畢業
    之智識程度、施用毒品係對自己身體之殘害，及其犯罪後坦
    承犯行之態度等一切情狀，量處如主文所示之刑。
三、扣案之白色粉末1 包（淨重0.05公克，取樣0.0006公克鑑驗
    用罄，剩餘0.0494公克），為第一級毒品海洛因，有交通部
    民用航空局航空醫務中心航藥鑑字第0981734 號毒品鑑定書
    1 份附卷可憑，依毒品危害防制條例第18條第1 項前段規定
    沒收並銷燬。又扣案之上開海洛因外包裝袋1 個，並非不可
    與毒品分離，係用於包裹毒品，防止其裸露、潮濕，便於攜
    帶施用，認係被告所有，且供其施用毒品所用之物，爰依刑
    法第38條第1 項第2 款規定宣告沒收。
據上論斷，應依刑事訴訟法第299 條第1 項前段、第273 條之1
第1項 ，毒品危害防制條例第10條第1 項、第2 項、第18條第1
項前段，刑法第11條、第55條、第38條第1 項第2 款，判決如主
文。
本案經檢察官陳彥章到庭執行職務。
中    華    民    國    98    年    7     月    31    日
                    刑事第八庭  法  官  俞秀美
以上正本證明與原本無異。
如不服本判決，應於判決送達後10日內敘明上訴理由，向本院提
出上訴狀 (應附繕本) ，上訴於臺灣高等法院。其未敘述上訴理
由者，應於上訴期間屆滿後20日內向本院補提理由書「切勿逕送
上級法院」。
                                書記官  謝怡貞
中    華    民    國    98    年    7     月    31    日
附錄本案論罪科刑之法條：
毒品危害防制條例第10條
施用第一級毒品者，處 6 月以上 5 年以下有期徒刑。
施用第二級毒品者，處 3 年以下有期徒刑。


司法院資訊處製作；財團法人民間司法改革基金會備份。
